【裁判字號】    90,交上易,87
【裁判日期】    891229
【裁判案由】    公共危險等
【裁判全文】
臺灣高等法院刑事判決                            九十年度交上易字第八十七號
    上  訴  人
    即  被  告  乙○○
右上訴人因公共危險等案件，不服臺灣板橋地方法院八十九年度交易字第六一四號，
中華民國八十九年十二月二十九日第一審判決（起訴案號：臺灣板橋地方法院檢察署
八十九年度偵字第二０一七八號），提起上訴，本院判決如左：
    主  文
上訴駁回。
    事實及理由
一、乙○○明知服用酒類，不能安全駕駛動力交通工具者，不得駕駛汽車，竟於民國
    八十九年十月二十三日下午二時許，在臺北縣鶯歌鎮，與友人飲用數量不詳之啤
    酒，達於反應較慢、感覺減低、影響駕駛能力，不能安全駕駛動力交通工具之狀
    態後，仍於同日下午二時三十分許，駕駛車號ＢＱ－○○二三號自用小客車，欲
    返回臺北縣土城市住處，而於同日下午三時十分許，途經臺北縣三峽鎮○○路○
    ○道三號高速公路涵洞下時，原應注意汽車駕駛人，飲用酒類後吐氣所含酒精濃
    度超過每公升零點二五毫克者，不得駕車，且汽車行駛時，駕駛人應注意車前狀
    況，並隨時採取必要之安全措施，而依當時為晴天、日間自然光、路面乾燥、無
    缺陷、無障礙物、視距良好等情況，並無不能注意之情事，竟疏未注意其車道前
    方適停有一輛小客車，影響其前進，致發覺該輛小客車時，驟然往左偏駛，而撞
    及其左前方由甲○○騎乘之車號ＨＵＤ－三○六號重型機車，甲○○因之人車倒
    地，受有右上眼眶骨折之傷害。乙○○肇事後，於有偵查犯罪職權之公務員發覺
    前，向前往現場處理事故之員警自首其過失傷害之犯行，並由員警於同日下午四
    時十三分對其測試飲酒後吐氣所含酒精成分，發現其吐氣所含酒精成分每公升已
    達零點九二毫克，而知其酒後已不能安全駕駛之情事。案經乙○○自首（過失傷
    害部分）及甲○○訴由臺北縣警察局三峽分局報請臺灣板橋地方法院檢察署檢察
    官偵查起訴。
二、本案經本院審理結果，認第一審以上訴人即被告乙○○犯刑法第一百八十五條之
    三服用酒類不能安全駕駛動力交通工具而駕駛之公共危險罪，及刑法第二百八十
    四條第一項前段之過失傷害罪。其就所犯過失傷害罪部分，係因酒醉駕車而致人
    受傷，應依道路交通管理處罰條例第八十六條第一項規定加重其刑；又係自首，
    應依刑法第六十二條前段之規定減輕其刑。被告所犯上開兩項罪名，應予分論併
    罰。是已依調查證據之結果，詳予敘明採認之理由，酌情並援引刑事訴訟法第二
    百九十九條第一項前段，刑法第一百八十五條之三、第二百八十四條第一項前段
    、第六十二條前段、第四十一條（即現行刑法第四十一條第一項）、第五十一條
    第六款，道路交通管理處罰條例第八十六條第一項，罰金罰鍰提高標準條例第一
    條前段、第二條，就被告所犯兩項罪名，分別量處拘役五十五日（公共危險罪部
    分）及四十五日（過失傷害罪部分），如易科罰金均以銀元三百元折算一日，應
    執行拘役九十五日，如易科罰金以銀元三百元折算一日。核其認事用法並無不合
    ，量刑亦屬適當，應予維持，並引用第一審判決書記載之證據及理由。
三、被告上訴意旨以其已與告訴人達成民事和解，指摘原審量刑過重，有所不當云云
    。按法院於科刑時，依刑法第五十七條之規定，原應審酌一切情狀，尤應注意被
    告犯罪之動機、目的、手段、犯罪時所受之剌激、被告之生活狀況、品行、智識
    程度、與被害人平日之關係、犯罪所生之危險或損害及被告犯罪後之態度，以為
    科刑輕重之標準。經查，被告所犯上開兩項罪名之法定刑，最高度分別為有期徒
    刑一年（公共危險罪部分）及六月（過失傷害罪部分），原審經審酌被告之過失
    情節、酒精濃度、對告訴人所生之危害，及被告犯後已見悔意等一切情狀，分別
    量處拘役，其量刑並未失衡平。至於被告雖提出和解書一紙，足徵其已與告訴人
    和解屬實，然查，被告於八十二年及八十六年間，先後因賭博罪，經法院判處罰
    金在案，有其全國前案紀錄表在卷可憑，素行非佳，且「開車不喝酒，喝酒不開
    車」之觀念，屢經政府積極宣導，乃被告不知謹慎，酒醉之情形下，猶駕車且貿
    然變換車道，過失程度非輕，是原審量處其拘役刑，已屬從輕，被告猶以原審量
    刑不當，執以上訴，為無理由，應予駁回。
據上論斷，應依刑事訴訟法第三百七十三條、第三百六十八條，判決如主文。
本案經檢察官柯麗鈴到庭執行職務。
中    華    民    國     九十     年      三        月       三十       日
                              臺灣高等法院刑事第五庭
                                  審判長法  官  曾  德  水
                                        法  官  趙  功  恆
                                        法官  林  立  華
右正本證明與原本無異。
不得上訴。
                                        書記官  廖  月  女
中    華    民    國     九十     年      三        月       三十       日
附錄本案論罪科刑法條全文：
刑法第一百八十五條之三：
服用毒品、麻醉藥品、酒類或其他相類之物，不能安全駕駛動力交通工具而駕駛者，
處一年以下有期徒刑、拘役或三萬元以下罰金。
刑法第二百八十四條第一項前段：
因過失傷害人者，處六月以下有期徒刑、拘役或五百元以下罰金。（罰金額度已提高
為十倍）


司法院資訊處製作；財團法人民間司法改革基金會備份。
